# 请教陈老师：关于股份支付所得税

提问人：gotoschool_ 时间：2023-03-05 14:25:24
陈老师您好：
根据 2023 年CPA教材例题表述，权益计算股份支付在等待期内形成的暂时性差异计入递延所得税资产的同时，对方科目，计入了资本公积，但是到了等待期最后一年，预计未来可抵扣的金额没超的部分计入了所得税费用，超过的部分计入资本公积，出现前后不一致，
请问陈老师，权益结算股份支付等待期的暂时性差异，对方科目到底是记资本公积还是所得税费用？

回答人：chenyiwei
如果税法上的可抵扣金额超出了会计上的所得税费用乘以适用税率的乘积，则超出部分的递延所得税资产在确认时，对应贷记资本公积。
如果不考虑未来无足够应纳税所得额等特殊情况，仅就股份支付相关递延所得税本身的处理而言，其处理结果应当是保证等待期内每一年和等待期满后的所得税费用（含当期所得税费用和递延所得税费用）与同一期间内的股份支付相关费用对应成比例的。你也可以看下当初我们在《计学撮要 2013 》的“我国居民企业实行股权激励计划有关企业所得税的会计处理问题”这一章中的相应内容。